臺灣宜蘭地方法院刑事判決
109年度交訴字第43號
公  訴  人  臺灣宜蘭地方檢察署檢察官
被      告  游明君


選任辯護人  林詠御律師
上列被告因公共危險等案件，經檢察官提起公訴（109年度調偵
字第233號、109年度偵字第4392號），本院判決如下：
    主  文
游明君因過失傷害人，處有期徒刑貳月，如易科罰金，以新臺幣
壹仟元折算壹日。
其餘被訴肇事逃逸部分無罪。
    犯罪事實
一、游明君於民國109年3月21日下午2時32分許前某時許，駕駛
    車牌號碼000-0000號營業貨運曳引車(子車K8-96號)，沿宜
    蘭縣頭城鎮台2線由北往南方向行駛，於同日下午2時32分許
    ，行經宜蘭縣頭城鎮台2線119.5公里懷恩橋前時，本應注意
    車前狀況，且行經分向限制線路段，不得跨越分向限制線駛
    入對向車道，而依當時天候晴、日間自然光線，路面乾燥、
    無缺陷，亦無障礙物，視距良好等客觀情狀觀之，並無不能
    注意之情事，竟疏未注意及此，未注意對向直行來車，貿然
    跨越分向限制線，駛入對向來車車道，適有顧家華騎乘車牌
    號碼000-0000號重型機車、薛宇辰騎乘車牌號碼00-00號重
    型機車於對向行駛至該處，亦均疏未注意車前狀況，過彎時
    未減速慢行，顧家華、薛宇辰見狀因而煞閃滑倒，致顧家華
    受有頭暈及目眩、嘔吐、腦震盪之傷害，薛宇辰則受有左膝
    及左小腿多處開放性傷口等傷害。嗣經顧家華、薛宇辰報警
    處理，始悉上情。
二、案經顧家華、薛宇辰訴由宜蘭縣政府警察局礁溪分局報告臺
    灣宜蘭地方檢察署檢察官偵查起訴。
    理  由
壹、有罪部分
一、程序部分：
    按被告以外之人於審判外之陳述，雖不符刑事訴訟法第159
    條之1至第159條之4之規定，而經當事人於審判程序同意作
    為證據，法院審酌該言詞陳述或書面陳述作成時之情況，認
    為適當者，亦得為證據。當事人、代理人或辯護人於法院調
    查證據時，知有刑事訴訟法第159條第1項不得為證據之情形
    ，而未於言詞辯論終結前聲明異議者，視為有前項之同意，
    刑事訴訟法第159條之5定有明文。查本判決所引用以下被告
    以外之人於審判外作成之相關供述證據，雖屬傳聞證據，惟
    檢察官、被告游明君及辯護人於本院準備程序、審判期日均
    表示無意見而不予爭執，亦未於言詞辯論終結前聲明異議（
    見本院卷第104頁、第157頁、第225頁），本院審酌上開證
    據資料製作時之情況，尚無違法不當及證明力明顯過低之瑕
    疵，亦認為以之作為證據應屬適當，故認前揭證據資料均有
    證據能力。至其餘所引用之非供述證據，檢察官、被告及辯
    護人於本院準備及審判程序時對該等證據之證據能力亦均不
    爭執，復查無違法取得之情形，依刑事訴訟法第158條之4規
    定之反面解釋，應認均具有證據能力。
二、實體部分：
（一）訊據被告游明君矢口否認有何過失傷害之犯行，辯稱：伊
      是在會車之後才壓線的，告訴人顧家華、薛宇辰跌倒與伊
      無關云云；辯護人則辯以：本件車禍發生原因應係告訴人
      2人車輛未保持安全距離，與被告車輛有無跨越雙黃線無
      關，且被告車輛後方還有第3台車，告訴人2人看到後面的
      車也有可能滑倒，不應該因為被告車輛是第1台車就要負
      擔全部責任，且監視器錄影畫面無法推論被告車輛在與告
      訴人2人車輛交會時有跨越雙黃線云云。經查：
    1.被告有於上開時地，駕駛其營業貨運曳引車行經宜蘭縣頭
      城鎮台2線119.5公里懷恩橋前，跨越分向限制線，又告訴
      人顧家華、薛宇辰騎乘重型機車行經該處，均有人車倒地
      ，並因此分別受有前揭傷勢等情，為被告於警詢、偵查、
      本院準備及審理程序時所不爭執（見宜蘭縣政府警察局礁
      溪分局警礁偵字第1090013604號卷第1頁至第8頁，下稱警
      一卷；臺灣宜蘭地方檢察署109年度偵字第2584號卷第9頁
      至第10頁，下稱偵卷；本院卷第104頁至第105頁、第156
      頁、第225頁），核與證人即告訴人顧家華、薛宇辰於警
      詢、偵查、本院準備及審理程序、證人即在場之人林俊宇
      於本院審理程序中所證述之情節相符（見警一卷第9頁至
      第18頁、第24頁至第26頁；宜蘭縣政府警察局礁溪分局警
      礁偵字第1090006916號卷第13頁至第16頁，下稱警二卷；
      偵卷第9頁至第10頁；本院卷第107頁至第108頁、第158頁
      至第166頁、第235頁），復有道路交通事故現場圖、道路
      交通事故調查報告表（一）、（二）、宜蘭縣政府警察局
      礁溪分局大里派出所道路交通事故肇事人自首情形紀錄表
      （顧家華、薛宇辰）、疑似道路交通事故肇事逃逸追查表
      、證號查詢汽車駕駛人資料、告訴人顧家華之衛生福利部
      基隆醫院診斷證明書、薛宇辰之國立陽明大學附設醫院診
      斷證明書各1份、證號查詢機車駕駛人資料2紙、車輛詳細
      資料報表4份（見警一卷第27頁至第28頁、第49頁至第52
      頁、第55頁至第57頁；警二卷第50頁至第56頁）、行車紀
      錄器擷取畫面8張、現場照片及車損照片25張附卷可稽（
      見警一卷第33頁至第48頁），是上情首堪信實。
    2.被告及辯護人雖以前詞置辯，惟查，被告於警詢、偵查及
      本院審理時供稱：伊印象中有2台大型重型機車要過彎道
      ，但伊沒有跨越分向限制線，後稱：伊當時是壓線、伊坦
      承當時有跨線，繼改稱：伊會車之前沒有壓線，轉彎處過
      來時沒有看到告訴人2人的機車等語（見警一卷第1頁至第
      5頁；偵卷第9頁至第10頁；本院卷第233頁至第234頁），
      可見被告就案發當時有無跨越分向限制線、是否看到告訴
      人2人之車輛等重要情節之供述前後不一，反觀證人即告
      訴人顧家華於警詢、偵查、本院準備及審理程序中均證稱
      ：伊跟告訴人薛宇辰的車輛直行時，被告車輛突然橫跨分
      向限制線迎面而來，伊跟告訴人薛宇辰見狀閃避不及而摔
      車等語（見警一卷第9頁至第18頁；偵卷第9頁至第10頁）
      ，又證人即告訴人薛宇辰亦於警詢、偵查、本院準備及審
      理程序時證述：伊跟告訴人顧家華看到對向被告的車超過
      雙黃線行駛，伊跟告訴人顧家華只能往右邊閃等語（見警
      一卷第24頁至第26頁；警二卷第13頁至第16頁；偵卷第9
      頁至第10頁），復證人即案發時行駛於告訴人2人後方之
      人林俊宇於本院審理中證稱：伊當下看到被告車輛跨過雙
      黃線，被告車輛經過的同時看到告訴人2人跌倒，被告當
      時要閃避右方機車所以車子開到路的更中間，被告車輛與
      告訴人2人之車輛會車當下，伊有看到被告車輛車頭有越
      線等語（見本院卷第158頁至第165頁），可知上開證人對
      於被告車輛與告訴人2人車輛會車時有跨越雙黃線乙節之
      說詞一致，且觀諸本院於110年10月12日勘驗前鏡頭行車
      紀錄器影像，於影片時間【14：32：47至14：32：49秒】
      ，可見畫面中對向車道出現被告車輛，與告訴人2人之機
      車先後會車，嗣與證人林俊宇之車輛會車時，被告車輛左
      前輪、左後輪有壓在黃色分向限制線上，於影片時間【14
      ：32：50至14：33：00秒】，可見被告車輛過彎後，畫面
      中出現1名機車騎士倒在路旁（機車倒在對向車道），隨
      後另1名倒在路旁的騎士站起（機車在騎士附近）；本院
      於同日勘驗行車紀錄器後鏡頭影像，於影片時間【14：32
      ：48至14：32：50秒】，可見證人林俊宇之車輛進入彎道
      準備過彎，畫面中對向車道出現被告車輛會車，此時，被
      告車輛左前輪、左後輪有壓在黃色分向限制線上，且被告
      車輛車身右側有1台機車，於影片時間【14：32：51至14
      ：33：00秒】，可見畫面左方出現1名倒臥在路旁的機車
      騎士（該機車倒在對向車道），隨後畫面左方出現另1台
      倒在路旁的機車以及1名站立的機車騎士等情（見本院卷
      第225頁至第226頁），由上開勘驗內容，清楚可見被告車
      輛行駛於告訴人2人車輛之對向，過彎時欲閃避右方機車
      ，車輛有明顯壓在分向限制線上，且與告訴人2人車輛會
      車後，告訴人2人即人車倒地等情屬實，核與告訴人2人之
      指述及證人林俊宇所證述之情節均相符，被告於本院審理
      時亦自陳：伊當時為了超越右邊機車而跨越雙黃線行駛等
      語（見本院卷第233頁），從而，相互勾稽比對上開事證
      ，告訴人2人與證人林俊宇之證詞堪為採信，即被告車輛
      行經案發地點與告訴人2人車輛會車時，有跨越分向限制
      線駛入對向車道，致告訴人2人見狀閃煞不及而人車倒地
      之情形屬實，被告之辯詞，與事證相悖，尚難採信。
    3.又按行車速度，依速限標誌或標線之規定，無速限標誌或
      標線者，應依下列規定：二、行經設有彎道、坡路、狹路
      、狹橋、隧道、學校、醫院標誌之路段、道路施工路段、
      泥濘或積水道路、無號誌之交岔路口及其他人車擁擠處所
      ，或因雨霧致視線不清或道路發生臨時障礙，均應減速慢
      行，作隨時停車之準備；汽車行駛時，駕駛人應注意車前
      狀況及兩車並行之間隔，並隨時採取必要之安全措施，不
      得在道路上蛇行，或以其他危險方式駕車；汽車在未劃設
      慢車道之雙向二車道行駛時，應依下列規定：一、均應在
      遵行車道內行駛。二、在劃有分向限制線之路段，不得駛
      入來車之車道內；分向限制線，用以劃分路面成雙向車道
      ，禁止車輛跨越行駛，並不得迴轉，道路交通安全規則第
      93條第1項第2款、第94條第3項、第97條第1項第1款、第2
      款、道路交通標誌標線號誌設置規則第165條分別定有明
      文，查被告駕駛上開車輛行駛於前揭路段時，本應注意車
      前狀況，且行經分向限制線路段，不得跨越分向限制線駛
      入對向車道，而依當時天候晴、日間自然光線，路面乾燥
      、無缺陷，亦無障礙物，視距良好等客觀情狀觀之，並無
      不能注意之情事，竟疏未注意及此，未注意對向直行來車
      ，貿然跨越分向限制線，駛入對向來車車道，致與亦疏未
      注意車前狀況，過彎時未減速慢行之告訴人2人所騎乘之
      車輛發生碰撞，造成告訴人2人分別受有上開傷勢，被告
      就本件車禍事故之發生顯有違反前開交通安全規則所定注
      意義務之過失；被告及辯護人雖辯以前詞，然查，被告車
      輛過彎之時尚欲閃避其右側之機車，車身勢必往對向即本
      案現場路段之分向限制線方向偏，加以車輛過彎時有慣性
      及離心力作用之影響，其車輛自無僅於與證人林俊宇之車
      輛會車之剎那始剛好壓到分向限制線之可能，可見被告車
      輛於轉彎過程中確有跨越分向限制線之情事，至告訴人2
      人縱如辯護人所稱，看到被告車輛後方之車輛也有滑倒之
      可能，然此對告訴人2人係因見被告車輛跨越分向限制線
      方倒地之事實認定並無影響，自不足以為被告有利之認定
      ；況本件經送交通部公路總局臺北區監理所基宜區車輛行
      車事故鑑定會鑑定亦同此意見，認：「一、游明君駕駛營
      業貨運曳引車，行經分向限制線路段，跨越分向限制線駛
      入對向車道不當，且疏未注意對向直行來車，為肇事主因
      。二、顧家華駕駛大型重機車，行經分向限制線路段，未
      注意車前狀況，過彎時疏未減速慢行，於車道中煞閃滑摔
      ，為肇事次因。三、薛宇辰駕駛大型重機車，行經分向限
      制線路段，未注意車前狀況，過彎時疏未減速慢行，於車
      道中煞閃滑摔，為肇事次因。」等語，此有交通部公路總
      局基宜區車輛行車事故鑑定會鑑定意見書1份在卷可參（
      見本院卷第25頁至第30頁），足徵被告之過失行為與告訴
      人2人之受傷結果間，具有相當因果關係，此部分事實，
      應堪認定為真實。又告訴人2人雖就本件車禍之發生同有
      過失，亦為肇事原因，惟被告仍難辭過失之責。
    4.又辯護人雖提出宜蘭縣政府警察局道路交通事故初步分析
      研判表，該表載以：「本案就書面資料無法釐清事故發生
      之情形，不予分析。」，且交通部公路總局函覆以：「依
      卷附所附之案外車行車紀錄器及照片顯示，游車與顧、薛
      兩車會車後有壓分向限制線，惟肇事時是否有跨越分向限
      制線不明，且薛、顧兩車摔車是否受對向游車之影響或其
      他原因亦不明，故案情尚難釐清，本局覆議會未便據以鑑
      定覆議。」等語，有宜蘭縣○○○○○道路○○○○○○○○○○○○○○○○
      路○○000○00○00○路○○○0000000000號函各1份存卷可考（見
      調偵卷第20頁；本院卷第123頁），主張被告應無過失云
      云，然鑑定機關對於車禍肇事責任之鑑定，本僅係供本院
      審判之參考，並無拘束本院之效力，而被告就本件車禍有
      所過失，且其過失與告訴人2人之傷害結果間具有相當因
      果關係等情，業經認定如前，此部分事證既已臻明確，即
      不因前揭單位無法鑑定之情形，而有所影響。至被告於本
      院審理時稱：本件警員製作警詢筆錄時，有給伊看事發當
      時的影片，但該影片沒有拿到法院，跟伊在法院看到的影
      片不同，該影片可以證明伊輪胎有沒有越線等語，惟此部
      分業經本院函詢承辦警員，宜蘭縣政府警察局礁溪分局函
      覆已提供本件全部行車紀錄器檔案，即本院所勘驗上開2
      檔案之影片，並無何被告所辯稱之另有影片，此有宜蘭縣
      政府警察局礁溪分局110年5月4日警礁偵字第1100008813
      號函1份在卷可稽（見本院卷第171頁），本院自無從據以
      調查，附此敘明之。
    5.綜上，足認被告及辯護人之辯稱屬臨訟卸責之詞，難以憑
      採，本案事證明確，被告犯行洵堪認定，應予依法論科。
（二）論罪科刑：
      核被告所為，係犯刑法第284條前段之過失傷害罪。又被
      告以一過失行為致告訴人2人受傷，乃一行為同時侵害該2
      人之身體法益，為想像競合犯，應依刑法第55條之規定，
      從一處斷。爰審酌被告前無何犯罪科刑紀錄，有臺灣高等
      法院被告前案紀錄表1紙在卷可憑（見本院卷第9頁至第10
      頁），素行尚可，然其駕駛動力交通工具行駛於道路，本
      應小心謹慎以維自身及他人之安全，竟疏未注意遵守上開
      道路交通安全規則之規定，貿然跨越分向限制線，駛入對
      向來車車道，以致肇事使告訴人2人受有上開傷勢，過失
      情節及犯罪所生危害均非輕，其犯後雖表示有意與告訴人
      2人和解，然迄今尚未能與告訴人2人達成和解、賠償告訴
      人2人之損害，犯罪所生危害未經彌補，應予非難，兼衡
      其於警詢時自陳家庭經濟狀況小康、高中肄業之智識程度
      暨犯後否認犯行之態度等一切情狀，量處如主文所示之刑
      ，並諭知易科罰金之折算標準。
貳、無罪部分
一、公訴意旨另略以：
    被告游明君於109年3月21日下午2時32分許前某時許，駕駛
    車牌號碼000-0000號營業貨運曳引車(子車K8-96號)，沿宜
    蘭縣頭城鎮台2線由北往南方向行駛，於同日下午2時32分許
    ，行經宜蘭縣頭城鎮台2線119.5公里懷恩橋前時，未注意對
    向直行來車，貿然跨越分向限制線，駛入對向來車車道，適
    有告訴人顧家華騎乘車牌號碼000-0000號重型機車、告訴人
    薛宇辰騎乘車牌號碼00-00號重型機車於對向行駛至該處，
    亦均疏未注意車前狀況，過彎時未減速慢行，告訴人顧家華
    、薛宇辰見狀因而煞閃滑倒，致告訴人顧家華受有頭暈及目
    眩、嘔吐、腦震盪之傷害，告訴人薛宇辰則受有左膝及左小
    腿多處開放性傷口等傷害，詎被告明知駕駛動力交通工具肇
    事，致人受傷後，竟基於肇事致人受傷而逃逸之故意，未留
    於現場提供必要之救助或等候警方到場處理，亦未留下年籍
    或聯絡方式及資料，即駕駛前開車輛離開現場而逃逸。嗣經
    警方獲報到場處理，始循線查獲上情。因認被告所為，涉犯
    刑法第185條之4之肇事逃逸罪嫌。
二、按犯罪事實應依證據認定之，無證據不得認定犯罪事實；又
    不能證明被告犯罪者，應諭知無罪之判決，刑事訴訟法第15
    4條第2項、第301條第1項分別定有明文。次按所謂認定犯罪
    事實之證據，係指足以認定被告確有犯罪行為之積極證據而
    言，該項證據自須適合於被告犯罪事實之認定，始得採為斷
    罪之資料；又事實審法院對於證據之取捨，依法雖有自由判
    斷之權，然積極證據不足證明犯罪事實時，被告之抗辯或反
    證縱屬虛偽，仍不能以此資為積極證據應予採信之理由；而
    認定犯罪事實所憑之證據，無論係直接證據或間接證據，其
    為訴訟上之證明，須於通常一般之人均不致有所懷疑，而得
    確信其為真實之程度者，始得據為有罪之認定，倘其證明尚
    未達到此一程度，而有合理之懷疑存在，復無其他調查途徑
    可尋，法院即應為無罪之判決（最高法院29年上字第3105號
    、30年上字第482號、76年台上字第4986號判例意旨參照）
    。再按刑法第185條之4之肇事致人死傷逃逸罪，於因駕駛人
    故意或過失所致事故之情形，已定有處罰肇事後逃逸之規定
    ，俾促使駕駛人於肇事後能對被害人即時救護，以減少死傷
    。又該條所謂「逃逸」係指行為人主觀上對其駕駛動力交通
    工具肇事致人死傷已有認識，客觀上並有擅自離開肇事現場
    之行為而言（最高法院109年度台上字第4334號判決意旨參
    照）。是肇事逃逸罪之成立，除客觀上有駕駛動力交通工具
    肇事之前行為、致人死傷之結果及逃逸行為外，並須行為人
    主觀上對於肇事及致人死傷有所認知，進而決意逃逸為必要
    ，倘行為人主觀上對於是否肇事或致人死傷並無認知，自難
    評價其離去行為即屬逃逸，而以肇事逃逸之罪名相繩。
三、公訴人認被告涉犯刑法第185條之4之肇事逃逸罪嫌，無非係
    以被告於警詢、偵查、本院準備及審理程序時之供述（見警
    一卷第1頁至第8頁；偵卷第9頁至第10頁；本院卷第104頁至
    第105頁、第156頁、第225頁），證人即告訴人顧家華、薛
    宇辰於警詢、偵查、本院準備及審理程序、證人即在場之人
    林俊宇於本院審理程序中之證述（見警一卷第9頁至第18頁
    、第24頁至第26頁；警二卷第13頁至第16頁；偵卷第9頁至
    第10頁；本院卷第107頁至第108頁、第158頁至第166頁、第
    235頁），以及道路交通事故現場圖、道路交通事故調查報
    告表（一）、（二）、宜蘭縣政府警察局礁溪分局大里派出
    所道路交通事故肇事人自首情形紀錄表（顧家華、薛宇辰）
    、疑似道路交通事故肇事逃逸追查表、證號查詢汽車駕駛人
    資料、告訴人顧家華之衛生福利部基隆醫院診斷證明書、薛
    宇辰之國立陽明大學附設醫院診斷證明書、交通部公路總局
    基宜區車輛行車事故鑑定會鑑定意見書各1份、證號查詢機
    車駕駛人資料2紙、車輛詳細資料報表4份（見警一卷第27頁
    至第28頁、第49頁至第52頁、第55頁至第57頁；警二卷第50
    頁至第56頁；本院卷第25頁至第30頁）、行車紀錄器擷取畫
    面8張、現場照片及車損照片25張（見警一卷第33頁至第48
    頁）等資為論據。訊據被告堅詞否認有何肇事逃逸之犯行，
    辯稱：伊不知道告訴人2人有跌倒，伊是派出所打電話告知
    伊才知道發生事故等語；辯護人亦辯以：被告不知道有車禍
    ，如果知道的話不會肇事逃逸等語。經查：
（一）被告有於上開時地，駕駛其營業貨運曳引車行經宜蘭縣頭
      城鎮台2線119.5公里懷恩橋前，未注意對向直行來車，貿
      然跨越分向限制線，駛入對向來車車道，致告訴人2人閃
      煞不及，均人車倒地，並因此分別受有前揭傷勢，被告未
      留於現場提供必要之救助或等候警方到場處理，亦未留下
      年籍或聯絡方式及資料，即駕駛前開車輛離開現場等情，
      業經本院認定如前，復有告訴人顧家華、薛宇辰、證人林
      俊宇之前開證述（見警一卷第9頁至第18頁、第24頁至第2
      6頁；警二卷第13頁至第16頁；偵卷第9頁至第10頁；本院
      卷第107頁至第108頁、第158頁至第166頁、第235頁）、
      道路交通事故現場圖、道路交通事故調查報告表（一）、
      （二）、宜蘭縣政府警察局礁溪分局大里派出所道路交通
      事故肇事人自首情形紀錄表（顧家華、薛宇辰）、疑似道
      路交通事故肇事逃逸追查表、證號查詢汽車駕駛人資料、
      告訴人顧家華之衛生福利部基隆醫院診斷證明書、薛宇辰
      之國立陽明大學附設醫院診斷證明書、交通部公路總局基
      宜區車輛行車事故鑑定會鑑定意見書各1份、證號查詢機
      車駕駛人資料2紙、車輛詳細資料報表4份（見警一卷第27
      頁至第28頁、第49頁至第52頁、第55頁至第57頁；警二卷
      第50頁至第56頁；本院卷第25頁至第30頁）、行車紀錄器
      擷取畫面8張、現場照片及車損照片25張（見警一卷第33
      頁至第48頁）在卷可佐，此部分事實首堪認定。
（二）惟觀諸告訴人2人、證人林俊宇前揭證詞及本院上開勘驗
      結果，可見本次車禍事故並非被告車輛直接與告訴人2人
      車輛發生碰撞，而係告訴人2人見被告車輛跨越分向限制
      線，閃煞不及所致，且碰撞發生時被告所駕駛車輛行進方
      向與告訴人2人之行進方向相反，被告車輛係朝遠離車禍
      發生地點之方向離開，告訴人2人倒地後，被告車輛仍持
      續平穩繼續前行，並無明顯減速或加速之情無訛。則審酌
      被告駕駛之車輛為營業貨運曳引車，車體相較一般小客車
      更為龐大、車身亦較長，於前進加速時，車輛引擎運轉所
      發出之聲響較一般小客車為大，確有可能使被告未能聽見
      其車輛後方發生之車禍，加以被告駕駛之車輛於告訴人2
      人倒地後，並未驟然減速，此與發現車禍肇事之駕駛者，
      多會有稍微減速確認現場情事之情形有違，又倘被告係知
      悉發生車禍欲逃逸，理應加速駛離，然被告車速並無何明
      顯加速之變化，此亦與常情相悖，是其辯稱不知道車禍之
      發生等語，尚難謂為虛妄。是被告於本件事故發生之際，
      既不知悉係因其過失行為導致告訴人2人倒地並受有傷害
      ，則縱被告客觀上有離開現場之行為，但其主觀上對其駕
      駛動力交通工具「肇事」並致人受傷並無認識，揆諸上開
      說明，自不得逕以肇事逃逸之罪責相繩。
四、綜上所述，公訴人所提出之證據，尚未達於使通常之人均不
    致有所懷疑而得確信為真實之程度，不足使本院形成被告有
    何構成肇事逃逸罪之確信，此外，復無其他積極證據足認被
    告有何公訴意旨所指肇事逃逸犯行，既無證據證明被告犯罪
    ，依上揭法條規定及判例意旨說明，自應就此部分諭知被告
    無罪之判決。
據上論斷，應依刑事訴訟法第299條第1項前段、第301條第1項，
刑法第284條前段、第55條、第41條第1項前段，刑法施行法第1
條之1第1項，判決如主文。
本案經檢察官黃明正提起公訴，檢察官吳志成到庭執行職務。
中　　華　　民　　國　　110 　年　　10　　月　　26　　日
                  刑事第二庭審判長法  官  黃永勝
                                  法  官  劉致欽
                                  法  官  陳盈孜
以上正本證明與原本無異。
如不服本判決應於收受送達後二十日內向本院提出上訴書狀，並
應敘述具體理由；其未敘述上訴理由者，應於上訴期間屆滿後二
十日內向本院補提理由書(均須按他造當事人之人數附繕本)「切
勿逕送上級法院」。
                                  書記官　黃家麟
中　　華　　民　　國　　110 　年　　10　　月　　26　　日
附錄本案論罪科刑法條：
中華民國刑法第284條
因過失傷害人者，處1年以下有期徒刑、拘役或10萬元以下罰金
；致重傷者，處3年以下有期徒刑、拘役或30萬元以下罰金。